# 请教一个土地使用权IFRs列报的问题

提问人：wuyuan817 时间：2013-12-26 20:13:36
50 年的土地使用权，在IFRs里面列报在其他非流动资产里面么？

回答人：chenyiwei
一般是long-term lease prepayment。

提问人：airbit 时间：2013-12-27 15:48:06
陈版，你好！
某大认为大陆土地使用权是租赁形式，根据ifrs投资性房地产只能按公允价值列示。 由于公司为A、B股保持统一，没有采用公允价值列示，因此需将地价部分权重分类至其他非流动资产；即IFRS报表中的投资性房地产只包含建造成本而不含地价。
请问这么重分类有理论依据？总感觉有点掩耳盗铃。谢谢！

回答人：chenyiwei
1 、关于将经营租赁项下权益确认为投资性房地产时只能以公允价值计量的规定，是IFRS中的特有规定，在中国准则下并不存在对应的规定。由于这事实上是一项准则差异，因此强求A、H股报告在这个问题上保持一致，本来就是缺乏基础的。 2 、投资性房地产、无形资产等准则的境内外差异，还会体现在对土地使用权的不同性质认定上。中国准则将土地使用权确认为无形资产，在相当大程度上是受到国内法律环境的影响。事实上土地和房屋本来就是不可分割的，尤其在公允价值计量模式下，脱离了土地价值则无法确定房屋建筑物的单独公允价值。